臺灣板橋地方法院刑事判決　　　　　　　　　　　　　九十年度易字第二四三四號
　　公　訴　人　臺灣板橋地方法院檢察署檢察官
　　被　　　告　甲○○
右列被告因贓物案件，經檢察官提起公訴（九十年度偵字第六四六五號)，本院判決
如左：
    主  文
甲○○故買贓物，累犯，處有期徒刑壹年貳月，並應於刑之執行前，令入勞動處所強
制工作年。
    事  實
一、甲○○前於民國八十年至八十九年間有多次違反麻醉藥品管理條例案件、槍砲彈
    藥刀械管制條例、藥事法、贓物及竊盜等案件，其中於八十一年因贓物案件，經
    台灣台北地方法院判處有期徒刑六月，於八十二年因違反麻醉藥品管理條例案件
    ，經本院判處有期徒刑四月，於八十三年因違反槍砲彈藥刀械管制條例案件，經
    本院判處有期徒刑三月，於八十四年間因違反麻醉藥品管理條例、藥事法及贓物
    等三罪，分別經台灣高等法院及本院判處有期徒刑一年、六月與八月，裁定應執
    行有期徒刑一年十月確定，而於八十六年五月十五日縮短刑期假釋出監，縮刑期
    滿日期為八十六年八月二日。又於八十八年間因違反藥事法案件，經台灣桃園地
    方法院以八十八年訴字第二三四號判處有期徒刑五月，經台灣高等法院以八十八
    年上訴字第三六三三號判決駁回上訴確定，於八十九年三月四日執行完畢（構成
    累犯）。又於八十九年一月間因竊盜及贓物案件，經本院分別判處有期徒刑八月
    、六月，定應執行刑一年，八十九年五月間因竊盜案件，經台灣屏東地方法院判
    處有期徒刑一年六月，上訴駁回確定，又於八十九年十一月間因違反毒品危害防
    制條例案件，經本院判處有期徒刑八月，上訴駁回確定，為有犯罪習慣之人。竟
    仍不知悔改，明知姓名、年籍不詳，綽號「國華」之男子所持有未懸掛車牌之車
    號ＣＰ—一四一七號汽車，係來源不明之贓物（該車為丙○○所有，於八十九年
    八月十四日凌晨四時許，在桃園縣桃園市○○街三十七號前失竊），竟基於故買
    贓物之犯意，於同年月十五日在桃園縣桃園市○○路附近，以新台幣（下同）二
    萬元之低價，向綽號「國華」之男子故買之，甲○○並借用其友人丁○○所有之
    車號Ｑ五—五七一五號車牌二面懸掛於上開贓車上，以躲避警方之查緝。嗣於八
    十九年九月十六日凌晨一時三十分許，為警持搜索票在台北縣三重市○○街一四
    九巷二十三號前，當場查獲甲○○駕駛上開贓車而查獲。
二、案經台北市政府警察局萬華分局報告臺灣板橋地方法院檢察署檢察官偵查起訴。
    理  由
一、訊據被告甲○○對於右揭事實矢口否認，辯稱：丁○○於八十九年四、五月時開
    這部車到我家，丁○○在我家時警察來查毒品案件，丁○○因通緝被查獲，潭國
    鈔拜託我把車開到苗栗老家。我請蔡昆株幫我開車去苗栗，蔡昆株找他的姪子「
    阿凱」來找我，我請「阿凱」幫我開車去苗栗，我要開自己的車，出發前一天「
    阿凱」向我借車，後來找不到「阿凱」，快二個月後，「阿凱」打電話約我在安
    慶街與正義北路口，我從住處走路過去，「阿凱」下車，鑰匙交給我，我上車後
    警員騎機車停在車子前面，就被警員逮捕。我沒有見過「阿凱」，也不認識他，
    警察叫我承認贓物罪，在檢察官那邊也要配合云云。經查：
（一）右揭事實，業據被告於警訊及檢察官第一次訊問時坦承：以二萬元之價格向綽
      號「國華」之男子購買上開未懸掛車牌之小客車，「國華」告知該車係報銷車
      ，沒有車輛原始資料，嗣後並懸掛丁○○所有之小客車車牌於該車上，不知該
      車為贓車，警訊筆錄實在等語在卷。又證人即查獲警員乙○○證稱：沒有對被
      告刑求，筆錄是依被告陳述來紀錄，以竊盜罪來移送等語，經本院勘驗警訊錄
      音帶，警訊筆錄係全程連續錄音，並採一問一答之方式錄音，並非筆錄製作完
      成始由被告依筆錄內容照念，與警訊筆錄之內容相符，此有勘驗筆錄在卷可查
      ，是被告於警訊及偵查中之供述，應值採信。
（二）又證人即查獲警員乙○○於本院審理時證稱：我們根據線報得知被告有吸食毒
      品及使用贓車的嫌疑，聲請搜索票當天從下午三點開始埋伏，沒有看到那部贓
      車，到晚上九點多，看到被告駕駛該部贓車經過住處，沒有停下來，過了一個
      小時，又看到被告駕駛該部贓車經過，我同事王兆銘就趕緊向路人借一台機車
      跟蹤被告到安慶街與正義北路巷口，被告剛好要下車，王兆銘上前逮捕被告，
      之後我們另外二人就趕到現場，查獲被告時只有被告一個人，沒有其他人下車
      ，而且被告正要下車，不是剛上車等語甚詳。且被告於本院訊問時改稱「阿凱
      」就是蔡昆株云云，其就駕駛上開贓車之人，先稱係「阿凱」，不認識「阿凱
      」，後改稱係蔡昆株，且就「阿凱」與蔡昆珠是否為同一人，亦前後供述不一
      ，是被告辯稱：查獲當日係「阿凱」打電話要還車，「阿凱」下車，鑰匙交給
      伊，伊上車後就被警員逮捕云云，顯難採信。
（三）上開車號ＣＰ—一四一七號小客車係被害人丙○○所有，於八十九年八月十四
      日凌晨在桃園市○○街三十七號前失竊一節，業據告訴人於警訊中指訴明確，
      並有桃園縣警察局車輛協尋證明單、車輛車牌失竊作業－查獲車輛認可資料、
      臺北市政府警察局萬華分局贓物認領保管收據各一紙及查獲照片一張附卷可稽
      ，是上開車號ＣＰ—一四一七號小客車應係贓物無疑。又被告既不知綽號「國
      華」之人之真實姓名、年籍資料，衡諸常情，自應對綽號「國華」之人所持有
      ，未懸掛車牌且僅欲以二萬元低價出售之車輛之來源正當性，產生懷疑才是；
      更何況，被告前於八十五年間，亦曾因故買贓車，經本院於八十五年五月二日
      以八十五年度易字第七三五號判處有期徒刑八月，則被告於嗣後之本件向綽號
      「國華」之人購買上開車輛時，自應對車輛來源之正當性一事，更加仔細審視
      為是，其卻仍向綽號「國華」之男子購買上開贓車，顯見其有贓物之認識，當
      無可疑。被告辯稱：上開車輛係友人丁○○於八十九年四、五月間，託伊將其
      車號Ｑ五—五七一五號自用小客車開回其苗栗老家，伊嗣後將該車借給「阿凱
      」，「阿凱」約二個月皆未還車，嗣後伊方將車取回而遭警查獲云云，顯係卸
      責之詞，委無可採。
（四）綜上，被告於購買上開車號ＣＰ—一四一七號自用小客車時，顯有贓物之認識
      ，殆無疑義。本件事證明確，被告故買贓物之犯行，堪以認定。
二、核被告甲○○所為，係犯刑法第三百四十九條第二項之故買贓物罪。又查被告有
    如事實欄所載之論罪科刑執行情形，有台灣高等法院檢察署刑案紀錄簡覆表及台
    灣高等法院被告全國前案紀錄表各一份在卷可稽，其於有期徒執行完畢後，五年
    之內再犯本件有期徒刑以上之本罪，為累犯，應依法加重其刑。爰審酌被告有多
    次前科紀錄，仍不知悔改，一再為贓物犯行，助長竊盜犯行，品行不佳、犯罪動
    機、目的、手段、所生危害及犯罪後之態度等一切情狀，量處如主文所示之刑。
    至扣案之六角扳手一支、車門角尺一支，與被告上開犯行無關，爰不予宣告沒收
    ，併予明。
三、再查，被告有如事實欄所載之違反麻醉藥品管理條例、藥事法、槍砲彈藥刀械管
    制條例、竊盜及贓物等罪前案記錄，有台灣高等法院檢察署刑案紀錄簡覆表及台
    灣高等法院被告全國前案紀錄表各一份在卷可稽，且被告上開竊盜及贓物犯行，
    均係以低價購買失竊之自用小客車，或竊取自用小客車改懸掛其他車牌等方式為
    之，次數頻繁，顯見被告有犯罪之習慣，僅宣告徒刑之執行尚不足對其等產生矯
    治之效及遏阻作用，爰諭知其於刑之執行前令入勞動場所強制工作三年，使其訓
    練謀生技能，養成勞動習慣，以資矯正。
據上論斷，應依刑事訴訟法第二百九十九條第一項前段，刑法第三百四十九條第二項
、第四十七條，罰金罰鍰提高標準條例第一條前段，竊盜犯贓物犯保安處分條例第三
條第一項第一款、第四條、第五條第一項前段判決如主文。
本案經檢察官張云綺到庭執行職務
中      華      民      國    九十一    年      一      月     十一     日
                              台灣板橋地方法院刑事第二庭
                                  法  官  楊  晉  佳
右正本證明與原本無異。
如不服本判決，應於判決送達後十日內，向本院提出上訴狀。
                                  書記官  邱  美  龍
中      華      民      國    九十一    年      一      月     十四     日
附錄本案論罪法條全文
刑法第三百四十九條
收受贓物者，處三年以下有期徒刑、拘役或五百元以下罰金。
搬運、寄藏、故買贓物或為牙保者，處五年以下有期徒刑、拘役或科或併科一千元以
下罰金。
因贓物變得之財物，以贓物論。
